臺灣嘉義地方法院民事裁定
111年度小上字第38號
上  訴  人  蔡政翰  
被上訴人    吳銘順  
上列當事人間請求給付代墊款事件，上訴人對於本院嘉義簡易庭
111年度嘉小字第726號111年10月13日第一審判決提起上訴，本
院合議庭裁定如下：
    主  文
上訴駁回。
第二審訴訟費用新臺幣(下同)1,500元由上訴人負擔。
    理  由
一、按關於請求給付金錢或其他代替物或有價證券之訴訟，其標
    的金額或價額在新台幣100,000元以下者，適用小額程序；
    小額訴訟事件，對於第一審裁判之上訴，非以其違背法令為
    理由，不得為之；次按上訴狀內應記載上訴理由，表明下列
    各款事項：(一)原判決所違背之法令及其具體內容。(二)依
    訴訟資料可認為原判決有違背法令之具體事實，民事訴訟法
    第436條之8第1項、第436條之24第2項、第436條之25分別定
    有明文。又當事人於小額訴訟程序提起上訴，如依民事訴訟
    法第436之32條第2項準用同法第468條規定，以第一審判決
    有不適用法規或適用法規不當為理由時，其上訴狀或理由書
    應有具體之指摘，並揭示該法規之條項或其內容；若係成文
    法以外之法則，應揭示該法則之旨趣；倘為司法院解釋或最
    高法院之判例，則應揭示該判解之字號或其內容；如以民事
    訴訟法第436之32條第2項準用同法第469條第1款至第5款所
    列各款情形為理由時，其上訴狀或理由書，應揭示合於該條
    款之事實。上訴狀或理由書如未依此項方法表明者，或其所
    表明者，顯與上開法條規定不相合時，即難認為已對第一審
    判決之違背法令有具體之指摘，其上訴自難認為合法(最高
    法院71年度台上字第314號判例意旨參照)。再者，當事人對
    於小額訴訟事件提起上訴時，按民事訴訟法第436條之24第2
    項、第436條之25規定，其上訴非但應以違背法令為理由，
    並應具體表明原判決違背法令之事實及內容，是就此法律審
    性質而言，核與第三審處理程式相符，倘當事人提起小額訴
    訟第二審上訴，其上訴狀未依上揭規定，提出合於該條各款
    事由者，其未提出理由之效果及處理程式，自應準用同法第
    471條第1項之規定，即上訴人應於提起上訴後20日內，提出
    上訴理由書於原審法院，未提出者，毋庸命其補正，可逕以
    裁定駁回上訴。
二、上訴意旨略以：
(一)訂立租約之目的是要由被上訴人經營牛排館，被上訴人急需
    上訴人之資金，且被上訴人保證一定賺錢，會歸還上訴人之
    代墊款及豐厚報酬作為利潤。
(二)租賃契約是由上訴人與被上訴人共同簽立為承租人，被上訴
    人並非契約之保證人，若被上訴人僅係員工，為何要簽立租
    賃契約。
(三)被上訴人是嘉義廚房界有名蟑螂，好賭成性、沉迷電玩、好
    高騖遠、信用破產，嘉義市無店家願意僱用被上訴人，被上
    訴人只能到處騙錢。
(四)被上訴人經營之商號，其外場餐點服務客人投訴、登記報稅
    開立發票、衛生局檢驗、消防安檢、進出貨款、出納、用印
    ，均須上訴人負責處理，為作業方便才變更負責人為上訴人
    。營業後結果慘賠149,281元，但被上訴人不願意配合增資
    或改善，上訴人迫於無奈才給付被上訴人廚房薪資及營業額
    之5%，被上訴人才同意解除合夥關係，並簽名領錢走人。
三、經查，上訴人對本院嘉義簡易庭所為之小額訴訟第一審判決
    提起上訴，雖記載前揭上訴意旨內容，惟此係事實認定及證
    據取捨之問題，非對原判決表明所違背之法令及具體內容，
    亦未依民事訴訟法第436條之25之規定，表明原判決所違背
    之法令及具體內容，及依訴訟資料可認為原判決有違背法令
    之具體事實，此有前揭上訴狀附卷可稽。是上訴人並未指摘
    原判決有何違背法令之具體事實，依民事訴訟法第436條之3
    2第2項準用同法第471條第1項之規定，自難認為上訴為合法
    ，並毋庸命其補正，應予駁回。
四、末按於小額訴訟之上訴程序，法院為訴訟費用之裁判時，應
    確定其費用額，民事訴訟法第436條之19第1項、第436條之3
    2第1項規定甚明。本件上訴人小額訴訟之上訴，既經駁回，
    關於第二審訴訟費用自應由上訴人負擔。查本件第二審訴訟
    費用，為上訴裁判費用1,500元，揆諸前開規定，應由上訴
    人負擔，爰併予確定如主文第2項所示。
五、據上論結，本件上訴不合法，爰依民事訴訟法第 436條之32
    第1項、第2項、第444條第1項前段、第95條、第78條、第43
    6條之19第1項，裁定如主文。
中　　華　　民　　國　　111 　年　　12　　月　　1 　　日
                  民事第三庭審判長法　官　柯月美

                                  法　官　黃佩韻

                                  法　官  馮保郎
以上正本係照原本作成。
本裁定不得抗告。
中　　華　　民　　國　　111 　年　　12　　月　　1 　　日
                                  書記官　蔡沛圻